【裁判字號】    98,易,590
【裁判日期】    980630
【裁判案由】    竊盜
【裁判全文】
臺灣臺南地方法院刑事判決               98年度易字第590號
公  訴  人  臺灣臺南地方法院檢察署檢察官
被      告  乙○○
上列被告因竊盜案件，經檢察官提起公訴（97年度偵字第17122
號），本院判決如下：
    主  文
乙○○犯竊盜罪，處有期徒刑參月，如易科罰金，以新臺幣壹仟
元折算壹日。
    事  實
一、乙○○意圖為自己不法之所有，於民國97年7月16日前某時
    ，在前雇主甲○○所開設位於臺南縣永康市○○街75巷15號
    政信企業社內，竊取甲○○所有、票號XA0000000號、發票
    人宋安工業有限公司、付款人第一銀行佳里分行、金額新臺
    幣（下同）10,976元之支票1紙，得手後再於97年7月16日下
    午2時21分許，持往臺南縣佳里鎮○○路225號第一銀行佳里
    分行提示兌現。
二、案經甲○○訴由臺南縣警察局佳里分局報告臺灣臺南地方法
    院檢察署檢察官偵查起訴。
    理  由
一、訊據被告乙○○固坦承於97年7月16日下午，持上揭支票前
    往第一銀行佳里分行兌領之事實，惟矢口否認有何竊取該支
    票之犯行，辯稱該支票係其約於97年7月14日，在臺南縣永
    康市奇美醫院附近之台新銀行外撿到的云云。經查：
  (一)被告於97年7月16日下午，持本件系爭支票前往第一銀行佳
    里分行兌領，已據證人即該分行辦事員陳憶欣於警詢中陳述
    甚明，並有該分行監視錄影帶翻拍畫面4幀附卷可稽，被告
    前開確有兌領事實之供述，應可採信。
  (二)次查系爭支票上，明確記載受款人為政信企業社，支票背面
    且有該企業社之收文章，此觀之卷附該支票影本甚明，此外
    告訴人甲○○於警詢中，亦明白表示該支票為其所有，該支
    票原屬告訴人甲○○持有，復可認定。
  (三)被告雖否認竊取該支票，並辯稱該支票係其撿到云云。然查
    支票係屬有價證券，本件系爭支票之必要記載事項且均無缺
    ，除發票人無支付能力之特殊情形外，持票人儘可提示兌領
    票款，是該支票可認等同現金，竟能由被告於行人眾多之臺
    南縣永康市○○路上台新銀行外拾得，且該支票之受款人竟
    又係被告之前雇主政信企業社，若謂係屬巧合，顯然有違情
    理，被告辯詞乃為臨訟編撰意圖卸責之詞，昭然可認。本件
    事證明確，被告犯行可以認定。
二、核被告所為，係犯刑法第320條第1項之竊盜罪。爰審酌被告
    竊取告訴人支票兌領，侵害告訴人之財產權；所得金額僅一
    萬餘元，侵害原屬非詎，惟被告飾詞狡辯，毫無悔意等一切
    情狀，量處如主文所示之刑，並諭知易科罰金之折算標準，
    以資懲儆。
據上論斷，應依刑事訴訟法第299條第1項前段，刑法第320條第
1項、第41條第1項前段，刑法施行法第1條之1，判決如主文。
本案經檢察官丙○○到庭執行職務。
中    華    民    國    98    年    6     月    30    日
                  刑事第十四庭  法  官  吳坤芳
以上正本證明與原本無異
如不服本判決應於收受本判後10日內向本院提出上訴書狀，並應
敘述具體理由。其未敘述上訴理由者，應於上訴期間屆滿後20日
內向本院補提理由書狀（均須按他造當事人之人數附繕本）「切
勿逕送上級法院」。
                                書記官  程伊妝
中    華    民    國    98    年    6     月    30    日


司法院資訊處製作；財團法人民間司法改革基金會備份。
